最高法院刑事判決　　　　　　　　　　　　　　　八十八年度台上字第三三二七號
　　上　訴　人　甲○○
右上訴人因違反槍砲彈藥刀械管制條例案件，不服台灣高等法院台南分院中華民國八
十八年三月三十一日第二審更審判決（八十八年度上更(一)字第一○九號，起訴案號：
台灣台南地方法院檢察署八十七年度偵字第六六四八號），提起上訴，本院判決如左
：
    主  文
原判決撤銷，發回台灣高等法院台南分院。
    理  由
本件原判決認定上訴人甲○○曾因強姦、恐嚇、殺人未遂等罪，經判處罪刑確定，並
定其應執行之刑為有期徒刑十年八月，於民國八十五年五月二十一日假釋出獄。於假
釋期間，又於八十七年元月間，受黃宏茂委託，未經許可，為其寄藏具殺傷力之德製
八厘米金屬製改造模型手槍、金屬製玩具手槍（含彈匣二個）各一把，嗣於八十七年
一月二十七日凌晨五時許，在台南市○○路○○○號○樓之二租處經警查獲，並扣得
上開槍枝二把等情。因而撤銷第一審關於未經許可，持有改造模型槍部分之判決，改
判論處上訴人未經許可，寄藏改造模型槍罪刑，固非無見。
惟查：(一)第一次審判期日之傳票，至遲應於七日前送達，刑事訴訟法第二百七十二條
前段定有明文。此就審期間，係為保障被告之防禦權而設，依同法第三百六十四條規
定，為第二審審判所準用。本件上訴人另案在台灣台南監獄執行中，原審指定於八十
八年三月二十六日上午十一時二十分審判之傳票，係於同年三月二十三日送達於上訴
人收受，有送達證書在卷可稽，距原審所定審判期日僅三日，其傳喚自非合法。原審
於審判期日逕行簽發提票，強制上訴人到庭命為辯論，其所踐行之訴訟程序，即難謂
為適法。(二)證物應示被告，令其辨認，刑事訴訟法第一百六十四條定有明文。原判決
以扣案之二把槍枝，採為上訴人犯罪之證據，自應依上開規定將該證物提示上訴人，
令其辨認，方為合法。原審審判筆錄雖記載「扣案二支手槍有何意見（提示）」。惟
上訴意旨，已指摘原審未於審判期日，提示該證物；且卷內亦無調取該證物之資料，
既未調取證物，何來提示？原審所踐行調查證據之程序，亦難謂無瑕疵。(三)原判決認
定上訴人寄藏之改造模型槍具有殺傷力，惟上訴人於原審已辯稱該槍枝缺少槍身、滑
套，形同廢鐵，不具殺傷力，並請求調查該證據（見原審更(一)卷第二十九頁背面）。
上開辯解是否屬實，與上訴人是否構成本罪有關，乃原審未予調查，亦難昭折服。(四)
依上訴人之前科資料記載，上訴人曾於七十九年間犯恐嚇罪，經台灣台北地方法院判
處有期徒刑一年六月，其執行期間為八十一年四月十五日至八十二年二月六日。另於
八十年間因詐欺罪，經台灣台南地方法院判處罰金四千元，如易服勞役以三十元折算
一日，自八十二年二月七日起至八十二年六月十九日止，執行易服勞役。嗣又因強姦
、恐嚇、殺人未遂及偽造文書等罪，經判處有期徒刑五年四月、一年二月、五年六月
及四月，應執行有期徒刑十年八月，執行期間自八十二年六月二十日起，至八十五年
五月二十一日假釋出獄，刑期應至九十三年間始屆滿（見第六六四八號偵查卷第三至
九頁、第一審卷第二十四至三十五頁、原審上訴卷第十三至二十四頁）。以上記載如
果無訛，則上訴人於七十九年間所犯恐嚇罪，經判處有期徒刑一年六月，是否於八十
二年二月六日執行完畢，與本件是否構成累犯，至有關係，原審未調閱執行卷宗，亦
未向指揮執行之檢察署查明，亦嫌疏漏。以上情形，或為上訴意旨指摘所及，或為本
院得依職權調查之事項，應認仍有撤銷發回更審之原因。又上訴人曾謂扣案之二把槍
枝，一把是黃宏茂寄放，一把是自己購買（見第一審卷第二十一頁、第○四九號警卷
第三頁），究竟實情如何？於更審時，宜併予查明。
據上論結，應依刑事訴訟法第三百九十七條、第四百零一條，判決如主文。
中      華      民      國    八十八    年      六      月    二十四    日
                              最高法院刑事第十一庭
                                  審判長法官  陳  炳  煌
                                        法官  陳  正  庸
                                        法官  陳  世  雄
                                        法官  陳  東  誥
                                        法官  張  春  福
      右正本證明與原本無異
                                              書  記  官
中      華      民      國    八十八    年      六      月    二十八    日
                                                                        Ｖ